【裁判字號】    99,上訴,3864
【裁判日期】    991130
【裁判案由】    毒品危害防制條例
【裁判全文】
臺灣高等法院刑事判決                99年度上訴字第3864號
上  訴  人
即  被  告  徐國勝
指定辯護人  本院公設辯護人周君穎
上列上訴人因毒品危害防制條例案件，不服臺灣板橋地方法院99
年度訴字第2186號，中華民國99年10月13日第一審判決（起訴案
號：臺灣板橋地方法院檢察署99年度偵字第 15112號），提起上
訴，本院判決如下：
    主  文
上訴駁回。
    理  由
壹、按提起第二審之上訴，其上訴書狀應敘述具體理由，為第二
    審上訴必備之程式。此觀民國九十六年七月四日修正公布刑
    事訴訟法第三百六十一條第二項之規定甚明。倘上訴理由之
    敘述未合乎具體之要求者，其上訴即屬同法第三百六十二條
    前段所定「上訴不合法律上之程式」，第二審法院應依同法
    第三百六十七條前段之規定，以判決駁回之。至其理由之具
    體與否，屬第二審法院審查範圍，不在第一審法院命補正之
    列，上訴書狀如已敘述理由，但其理由非屬具體，即不符上
    訴之法定要件，第二審自得逕以判決駁回，無定期命補正問
    題（最高法院九十七年度台上字第三五九九號判決意旨參照
    ）。此與上訴書狀全未敘述上訴理由者，第一審法院依刑事
    訴訟法第三百六十一條第三項之規定，應定期間先命補正之
    情形，尚屬有別。又第二審上訴之目的，既在於請求撤銷、
    變更原判決，則所謂具體理由，必係依卷內既有訴訟資料或
    提出新事證，指摘或表明第一審判決有何採證、認事、用法
    或量刑等足以影響判決本旨之不當或違法，而構成應予撤銷
    之具體事由，始克當之；倘僅泛言原判決認定事實錯誤、違
    背法令、量刑失之過重或輕縱，而未依上揭意旨指出具體事
    由，或形式上雖已提出具體事由，然該事由縱使屬實，亦不
    足以認為原判決有何不當或違法者，皆難謂係具體理由，俾
    與第二審上訴制度旨在請求第二審法院撤銷、變更第一審不
    當或違法之判決，以實現個案救濟之立法目的相契合，並節
    制濫行上訴（最高法院九十七年度台上字第八九二號判決意
    旨參照）。再按刑事訴訟法第三百六十七條增定「上訴書狀
    未敘述理由」，由第二審法院審判長定期間先命補正之規定
    ，依其文義，僅指未敘述「理由」，而非未敘述「具體理由
    」，即係針對全然未敘述理由之上訴書狀所為規範，自不包
    括已敘述之理由係空泛、不具體者在內，觀諸同法第三百六
    十一條第三項之修正理由說明：「上訴理由是否具體，係屬
    第二審法院審查範圍，不在命補正之列」，益足徵之。是第
    二審法院僅須對於完全未敘述理由之上訴書狀，定期命補正
    ；對於載有具體或空泛（不具體）理由之上訴書狀，則無庸
    裁定命補正（最高法院九十八年度台上字第四四七六號判決
    意旨參照）。
貳、本案經第一審法院審理結果，認：
  一犯罪事實：上訴人即被告徐國勝前曾於民國96年間，因施用
    毒品案件，經本院以97年度毒聲字第 115號裁定送觀察、勒
    戒後，因認有繼續施用毒品之傾向，復經本院以98年度毒聲
    字第61號裁定令入戒治處所施以強制戒治，嗣經本院裁定停
    止戒治所餘戒治期間付保護管束，於98年10月18日強制戒治
    期滿執行完畢，經臺灣板橋地方法院檢察署檢察官以98年度
    戒毒偵字第 751號為不起訴處分確定。其於96年間，因違反
    貪污治罪條例案件，經本院以96年度訴字第 549號判處有期
    徒刑 8月，褫奪公權2年確定，嗣因減刑為有期徒刑4月，褫
    奪公權 1年，其入監服刑，於98年12月29日執行完畢。詎其
    猶不知悔改，竟仍為下列行為：
  (一)其明知甲基安非他命係經公告列為毒品危害防制條例第2 條
    第2 項第2 款所規定之第二級毒品，非經許可不得持有、販
    賣，竟意圖營利，基於販賣毒品甲基安非他命之犯意，以其
    所有門號0000000000號行動電話為聯絡電話，接受如附表一
    編號1 至3 所示之易臺君、附表一編號4 所示之廖書緯、附
    表一編號5 所示之侯韋志及附表一編號6 所示之林書正撥打
    上揭電話，聯絡約定購買毒品種類、價額及交易地點後，分
    別於如附表一編號1 至6 所示之時間、地點，販賣如附表一
    編號1 至6 之毒品予易臺君、廖書緯、侯韋志及林書正，並
    收取如附表一編號1 至6 所示之價金，而從中賺取差價及毒
    品以牟利。
  (二)其因未戒除毒癮，仍基於施用第一級毒品海洛因之犯意，於
    99年5 月24日，在其位於桃園市○○路3 號15樓之14居所內
    ，以將海洛因置於香菸點燃之方式，施用毒品海洛因1 次；
    另基於施用第二級毒品甲基安非他命之犯意，於同年5 月24
    日，在其上開居所，將甲基安非他命置於鋁箔紙上用火燒烤
    吸聞所生煙霧之方式，施用甲基安非他命1 次。
  二理由及證據：
    (一)有關販賣第二級毒品部分：
      1.上開犯罪事實一(一)之附表一編號1至6所示部分，業據被
        告徐國勝於偵查、本院準備程序及審理中坦承不諱（見
        99年度偵字第15112號偵查卷宗第177頁及本院卷第40背
        面至41、95、98、98背面頁），並有證人易臺君、廖書
        緯、侯韋志及林書正於警詢及偵查中證述明確（見99年
        度偵字第 15112號偵查卷宗第11至13、15背面至17背面
        頁、18背面至19、23背面至25、81至82、85至86、88至
        89頁、98年度偵字第 10032號偵查卷宗第91至92頁），
        且有本院核發通訊監察書99年度聲監字第000429號、電
        話附表、臺北縣政府警察局刑事警察大隊監聽通話譯文
        紀錄表等資料在卷可稽（見99年度偵字第 17217號偵查
        卷宗第12至25頁），足認被告徐國勝上開所為自白，確
        均與事實相符。
      2.按販賣第二級毒品甲基安非他命係政府嚴予查緝之違法
        行為，非可公然為之，不論是瓶裝或紙包之毒品，均可
        任意分裝或增減其份量，而每次買賣之價量，亦隨時隨
        雙方關係之深淺、當時之資力、需求程度及對行情之認
        知等因素，機動的調整，被告亦可依買受人之需求按原
        包裝賣出或再分裝為小包出售，則無論以原包裝賣出或
        分裝後再行出賣之每包售價，均可因賺取價差而牟得利
        益，至為昭然。本件被告徐國勝意圖營利販入扣案之第
        二級毒品甲基安非他命，又販賣毒品之罪責極重，如無
        利可圖，被告當無甘冒重罪而為之理，況且被告自承買
        入後販出可以賺到一些自己吸用的微薄毒品利潤等語（
        見99年度偵字第15112號偵查卷宗第177頁及本院卷第97
        背面頁），則被告既欲賺取差價即屬有償之行為，是被
        告營利之意圖至為灼然，揆諸上開說明，是被告業已構
        成毒品危害防制條例第4條第2項之販賣第二級毒品罪，
        本件事證明確，犯行堪以認定。
    (二)有關施用第一級毒品、第二級毒品部分：
      上開犯罪事實一(二)，業據被告徐國勝於本院準備程序及審
      理中坦認不諱（見本院卷第40背面至41、97頁）。又被告
      徐國勝經警查獲後，於99年 5月26日，在臺北縣政府警察
      局刑事警察大隊採尿液，經送台灣檢驗科技股份有限公司
      以酵素免疫分析法初驗及氣相層析質譜儀複驗，均呈鴉片
      類及安非他命類陽性反應，此有台灣檢驗科技股份有限公
      司濫用藥物尿液檢驗報告 1紙在卷可稽（見99年度毒偵字
      第5183號偵查卷宗第21頁）。查被告有如前開所示之觀察
      、勒戒及強制戒治執行完畢 5年內再犯施用毒品案件，有
      臺灣高等法院被告前案紀錄表在卷可稽，是被告既曾於觀
      察、勒戒及強制戒治執行完畢釋放後「 5年內再犯」施用
      毒品案件，自得依法追訴處罰。
    (三)綜上所陳，被告徐國勝自白販賣第二級毒品、施用第一級
      毒品及施用第二級毒品與事實相符，本件事證明確，犯行
      洵堪認定，應依法論科。
  三論罪：
    核被告徐國勝就犯罪事實一(一)之附表一編號1至6所為，均係
    犯毒品危害防制條例第4條第2項之販賣第二級毒品罪；其就
    犯罪事實一(二)所為，係犯同法第10條第1項、第2項之施用第
    一級及第二級毒品罪。其持有第二級毒品甲基安非他命之低
    度行為，應為販賣毒品之高度行為所吸收；其施用第一級、
    第二級毒品前後，持有第一級毒品、第二級毒品之低度行為
    ，為施用之高度行為所吸收，不另論罪。另被告所犯數罪，
    犯意各別，罪名不同，應分論併罰之。被告前有如事實欄所
    述之犯罪科刑及執行情形，此有臺灣高等法院被告前案紀錄
    表1份在卷可稽，其於有期徒刑執行完畢後，5年以內再故意
    犯前開8罪，皆應依刑法第47條第1項規定論以累犯，均加重
    其刑（販賣第二級毒品罪法定刑為無期徒刑部分依法不得加
    重）。又毒品危害防制條例第17條第 1項規定：「供出毒品
    來源，因而查獲其他正犯或共犯，減輕或免除其刑」，其中
    「供出毒品來源，因而查獲其他正犯或共犯」，係指被告供
    出毒品來源之有關資料，諸如其他正犯或共犯之姓名、年籍
    、住居所、或其他足資辨別之特徵等，使調查或偵查犯罪之
    公務員因而對之發動調查或偵查並破獲者而言（最高法院98
    年度臺上字第6331號判決意旨參照）。查被告徐國勝雖於偵
    查中供出其毒品之來源為「陳永波」、「凱哥」、「鍾強生
    」及「林進華」，然其所提供之情資，並無據此查獲的情形
    ，此有臺灣板橋地方法院檢察署函於99年 7月30日板檢玉廉
    99偵15112字第23955號函、臺北縣政府警察局刑事警察大隊
    於99 年7月30日北縣警刑六字第0990120282號函各1紙附卷
    可參（見本院卷第49、51頁），綜觀上開情詞，足認本件被
    告徐國勝於偵查中並未供出毒品來源，因而查獲其他正犯，
    是不符合毒品危害防制條例第17條第 1項之減刑要件，併此
    敘明。另被告於偵查及審判中均自白有販賣第二級毒品甲基
    安非他命給附表一編號 1至6所示之人，依同條例第17條第2
    項規定，均應減輕其刑，並均依法先加後減。再按販賣第二
    級毒品罪之法定刑為「七年以上有期徒刑」，然同為販賣第
    二級毒品之人，其原因動機不一，犯罪情節未必盡同，或有
    大盤毒梟者，亦有中、小盤之分，甚或僅止於吸毒者友儕間
    為求互通有無之有償轉讓者亦有之，其販賣行為所造成危害
    社會之程度自屬有異，法律科處此類犯罪，所設之法定最低
    本刑卻同為「七年以上」，縱使減輕，最低刑達有期徒刑 3
    年6月，不可謂不重。於此情形，倘依其情狀處以有期徒刑3
    年 6月以下之刑期，即足以懲儆，並可達防衛社會之目的者
    ，自非不可依客觀之犯行與主觀之惡性二者加以考量其情狀
    ，是否有可憫恕之處，適用刑法第59條之規定酌量減輕其刑
    ，期使個案裁判之量刑，能斟酌至當，符合比例原則。查被
    告販賣甲基安非他命6次，其販賣之對象僅4人，其販賣甲基
    安非他命之重量及所得款項均非鉅，以其情節論，惡性尚非
    重大不赦，且減刑後仍屬過重，實屬情輕法重，在客觀上足
    以引起一般之同情，尚有堪資憫恕之處，本院認依其情狀各
    處以有期徒刑2年，即足以懲儆，並可達防衛社會之目的，
    爰適用刑法第59條之規定酌量減輕其刑，並遞減輕其刑。
  四科刑：
    爰審酌被告販賣第二級毒品甲基安非他命，助長施用毒品惡
    習，並足以使購買施用者導致精神障礙與性格異常，甚至造
    成人民生命健康受損之成癮性及危險性，其不僅戕害國人身
    體健康，且有危害社會安全之虞，所生危害非輕，而染上毒
    癮者為索得吸毒之資，甚至甘冒竊盜、搶奪及強盜等財產犯
    罪之風險，造成社會治安嚴重敗壞，其為圖私利，不顧國法
    、民生之行為實屬不該，惟被告犯罪後於偵查及本院審理中
    坦承販賣第二級毒品犯行之態度，又其有如事實欄所述之施
    用毒品前科紀錄，經觀察勒戒、強制戒治執行完畢，仍無法
    戒絕毒癮，再次漠視法令禁制而犯本罪，然其施用毒品所生
    危害，實以自戕身心健康為主，對於他人生命、身體、財產
    等法益，尚無明顯而重大之實害，兼衡其犯罪後坦承施用第
    一級毒品及第二級毒品犯行之態度等一切情狀，判決：「徐
    國勝所犯如附表一編號1至6所示之各罪，均累犯，各處如附
    表一編號1至6主文欄所示之主刑及從刑；又施用第一級毒品
    ，累犯，處有期徒刑捌月；又施用第二級毒品，累犯，處有
    期徒刑肆月。應執行刑有期徒刑捌年陸月，未扣案之販賣第
    二級毒品所得新臺幣貳萬貳仟玖佰元及門號0000000
    000號行動電話壹具（含 SIM卡壹張）均沒收，販賣第二
    級毒品所得新臺幣貳萬貳仟玖佰元部分，如全部或一部不能
    沒收時，以其財產抵償之；門號0000000000號行
    動電話壹具（含SIM卡壹張），如全部或一部不能沒收時，
    追徵其價額。」。
  五沒收之宣告：
    (一)有關犯罪事實一(一)之附表一編號1至6所示被告先後 6次販
      賣第二級毒品既遂犯行所得之金額分別為5000元、2500元
      、11000元、1000元、400元、3000元，雖未扣案，惟屬其
      該6次販賣犯罪所得之現金（如附表一編號1至6所示），
      已屬被告所有，且屬其上開販賣犯罪所得之財物，均應依
      毒品危害防制條例第19條第 1項之規定，宣告沒收，如全
      部或一部不能沒收時，以其財產抵償之。
    (二)至門號0000000000號之行動電話 1具（含SIM卡1張），被
      告於本院審理中供承係其所有，並供交付毒品聯絡用（見
      本院卷第41、97背面頁），且有通訊監聽譯文 1件在卷可
      佐，參以行動電話之服務需以 SIM卡為使用介面，各該公
      司於出租行動電話門號予消費者使用時，即同時提供 SIM
      卡給消費者做為門號使用之介面，故於各該公司接受消費
      者申辦門號並將該門號開通上線時，各該公司即將 SIM卡
      之所有權移轉於消費者，於退租或拆機時不需繳回，故本
      件前開SIM卡應屬被告所有甚明，承上，足認門號0000000
      000號之行動電話1具（含SIM卡1張）確實均係被告所有，
      並供本件犯罪所用之物，雖未扣案，但無證據證明上開行
      動電話1具及SIM卡1張已滅失，爰依毒品危害防制條例第
      19條第1項規定，宣告沒收，如全部或一部不能沒收時，
      追徵其價額。
  六原判決已詳為敘明認定犯罪事實之依據及理由，其認事用法
    及量刑均無不當。
參、被告上訴意旨原於99年10月27日具狀略以：(一)被告徐國勝因
    家中經濟因素，又有幼兒需扶養才會一時迷途犯下大錯，由
    於法律科處此類犯罪所設之法定最低本刑卻同為「七年以上
    」，縱使減輕，最低刑達有期徒刑3年6月，不可謂不重。於
    此情形，本案處以有期徒刑8年6月之刑期。(二)但被告自犯罪
    查獲後態度良好，請鈞長加以考量情狀，是否有可憫恕之處
    ，能適用刑法第59條之規定酌量減輕其刑。又因被告其販賣
    甲基安非他命之數量及所得款項均非鉅額，以其情節論，被
    告並非惡性重大不赦，且減刑後仍屬過重，實屬情輕法重，
    希望庭上能給被告一次自新的機會，讓被告能早日返家照顧
    年邁的父母及幼小的一雙兒女。(三)被告所涉之販賣安非他命
    之罪行，僅為易臺君、林書正、侯韋志、廖書緯等人拜託被
    告幫忙代為購買，並不像一般販毒之人隨時都有毒品供他人
    買賣販售營利，被告通常是接到上述 4人之電話後才幫忙上
    述4人去拿安非他命再轉賣給 4人，並未賺取上述4人之金錢
    ，被告所得之毒品也是上述 4人知道被告並未賺他們的錢，
    所以給被告一點安非他命供其吸食，被告並非靠販賣毒品營
    利，請庭上明鑒，能給被告一個比較合理的判決，讓被告能
    得到較為合適之刑期。最後被告徐國勝真的深深知道所犯行
    為之錯誤，也深受良心的譴責，希望庭上能斟酌至當，符合
    比例原則，從輕並遞減其刑云云。嗣於本院於99年11月23日
    審理中已陳明：我都認罪；原審判決太重等語。指定辯護人
    本院公設辯護人則為被告提出辯護書，其理由略以：被告徐
    國勝於偵查、審理中坦承上情不諱，證人易臺君、廖書緯、
    侯韋志及林書正於警詢及偵查中也證述明確，且有原審核發
    通訊監察書99年度聲監字第000429號、電話附表、臺北縣政
    府警察局刑事警察大隊監聽通話譯文紀錄表等資料佐證，被
    告所為於法固屬不合。惟被告於偵查及審判中均自白販賣第
    二級毒品甲基安非他命給附表一編號1至6所示之人，依毒品
    危害防制條例笫17條笫 2項規定，均應請減輕其刑。又販賣
    第二級毒品罪之法定刑為「七年以上有期徒刑」，然同為販
    賣第二級毒品之人，其原因動機不一，犯罪情節未必盡同，
    或有大盤毒梟者，亦有中、小盤之分，甚或僅止於吸毒者友
    儕間為求互通有無之有償轉讓者亦有之，其販賣行為所造成
    危害社會之程度自屬有異，法律科處此類犯罪，所設之法定
    最低本刑卻同為「七年以上」，縱使減輕，最低刑達有期徒
    刑3年6月，不可謂不重。於此情形，倘依其情狀處以有期徒
    刑3年6月以下之刑期，即足以懲儆，並可達防衛社會之目的
    者，自非不可依客觀之犯行與主觀之惡性二者加以考量其情
    狀，是否有可憫恕之處，適用刑法笫59條之規定酌量減輕其
    刑，期使個案裁判之量刑，能斟酌至當，符合比例原則。被
    告販賣甲基安非他命6次，其販賣之對象僅4人，其販賣甲基
    安非他命之重量及所得款項均非鉅，以其情節論，惡性尚非
    重大不赦，且減刑後仍屬過重，實屬情輕法重，在客觀上足
    以引起一般之同情，尚有堪資憫恕之處，原審認依其情狀各
    處以有期徒刑 2年，即足以懲儆，並可達防衛社會之目的，
    爰適用刑法第59條之規定酌量減輕其刑，並遞減輕其刑，可
    謂審酌允當。再者，被告於偵查中供出其毒品之來源為「陳
    永波」、「凱哥」、「鍾強生」及「林進華」，雖警察機關
    尚無據此查獲的情形，然仍可見被告悛悔有據，付出誠摯努
    力，且被告家中尚有年邁父母、年幼子女，須被告負起經濟
    責任，請斟酌上情予以從寬量科，以示矜恤並勵自新等語。
肆、經查：
  (一)關於被告上訴意旨雖原於99年10月27日具狀敘及：「被告所
    涉之販賣安非他命之罪行，僅為易臺君、林書正、侯韋志、
    廖書緯等人拜託被告幫忙代為購買，並不像一般販毒之人隨
    時都有毒品供他人買賣販售營利，被告通常是接到上述4 人
    之電話後才幫忙上述4人去拿安非他命再轉賣給4人，並未賺
    取上述4人之金錢，被告所得之毒品也是上述4人知道被告並
    未賺他們的錢，所以給被告一點安非他命供其吸食，被告並
    非靠販賣毒品營利」云云。然嗣於本院於99年11月23日審理
    中已陳明：我都認罪；原審判決太重等語。得見被告對原審
    判決認定之犯罪事實均已坦白承認；被告此部分上訴意旨並
    未指摘或表明第一審判決有何採證認事、用法或量刑等足以
    影響判決本旨之不當或違法，而構成應予撤銷之具體事由。
  (二)次查，關於被告在偵查及審判中均自白有販賣第二級毒品之
    寬減，原判決已敘明：「被告於偵查及審判中均自白有販賣
    第二級毒品甲基安非他命給附表一編號1至6所示之人，依同
    條例第17條第 2項規定，均應減輕其刑，並均依法先加後減
    。」。復以：再按販賣第二級毒品罪之法定刑為「七年以上
    有期徒刑」，然同為販賣第二級毒品之人，其原因動機不一
    ，犯罪情節未必盡同，或有大盤毒梟者，亦有中、小盤之分
    ，甚或僅止於吸毒者友儕間為求互通有無之有償轉讓者亦有
    之，其販賣行為所造成危害社會之程度自屬有異，法律科處
    此類犯罪，所設之法定最低本刑卻同為「七年以上」，縱使
    減輕，最低刑達有期徒刑3年6月，不可謂不重。於此情形，
    倘依其情狀處以有期徒刑3年6月以下之刑期，即足以懲儆，
    並可達防衛社會之目的者，自非不可依客觀之犯行與主觀之
    惡性二者加以考量其情狀，是否有可憫恕之處，適用刑法第
    59條之規定酌量減輕其刑，期使個案裁判之量刑，能斟酌至
    當，符合比例原則。查被告販賣甲基安非他命 6次，其販賣
    之對象僅 4人，其販賣甲基安非他命之重量及所得款項均非
    鉅，以其情節論，惡性尚非重大不赦，且減刑後仍屬過重，
    實屬情輕法重，在客觀上足以引起一般之同情，尚有堪資憫
    恕之處，本院認依其情狀各處以有期徒刑 2年，即足以懲儆
    ，並可達防衛社會之目的，爰適用刑法第59條之規定酌量減
    輕其刑，並遞減輕其刑（以上見原判決第6頁）。
  (三)就被告及公設辯護人所指量刑部分，原判決審酌被告販賣第
    二級毒品甲基安非他命，助長施用毒品惡習，並足以使購買
    施用者導致精神障礙與性格異常，甚至造成人民生命健康受
    損之成癮性及危險性，其不僅戕害國人身體健康，且有危害
    社會安全之虞，所生危害非輕，而染上毒癮者為索得吸毒之
    資，甚至甘冒竊盜、搶奪及強盜等財產犯罪之風險，造成社
    會治安嚴重敗壞，其為圖私利，不顧國法、民生之行為實屬
    不該，惟被告犯罪後於偵查及本院審理中坦承販賣第二級毒
    品犯行之態度，又其有如事實欄所述之施用毒品前科紀錄，
    經觀察勒戒、強制戒治執行完畢，仍無法戒絕毒癮，再次漠
    視法令禁制而犯本罪，然其施用毒品所生危害，實以自戕身
    心健康為主，對於他人生命、身體、財產等法益，尚無明顯
    而重大之實害，兼衡其犯罪後坦承施用第一級毒品及第二級
    毒品犯行之態度等一切情狀，判決：「徐國勝所犯如附表一
    編號1至6所示之各罪，均累犯，各處如附表一編號1至6主文
    欄所示之主刑及從刑；又施用第一級毒品，累犯，處有期徒
    刑捌月；又施用第二級毒品，累犯，處有期徒刑肆月。應執
    行刑有期徒刑捌年陸月」；已係極低之刑。況且，量刑輕重
    係屬事實審法院得依職權自由裁量之事項，本案原審已斟酌
    刑法第57條各款所列情狀而未逾越法定刑度，自不得遽指為
    違法或不當。
  (四)本件被告上訴意旨並未依據卷內既有訴訟資料或提出新事證
    ，指摘或表明第一審判決有何採證認事、用法或量刑等足以
    影響判決本旨之不當或違法，而構成應予撤銷之具體事由，
    依上開說明，本件被告上訴顯無具體理由而不合法定程式，
    應予駁回，並不經言詞辯論為之。
據上論斷，依刑事訴訟法第367條前段、第372條，判決如主文。
中    華    民    國    99    年    11    月    30    日
                  刑事第三庭    審判長法  官  陳博志
                                      法  官  許文章
                                      法  官  劉興浪
以上正本證明與原本無異。
施用第二級毒品部分不得上訴。
其餘如不服本判決，應於收受送達後10日內向本院提出上訴書狀
，其未敘述上訴之理由者並得於提起上訴後10日內向本院補提理
由書（均須按他造當事人之人數附繕本）「切勿逕送上級法院」
。
                                      書記官  阮桂芳
中    華    民    國    99    年    12    月    2     日
附錄本案論罪科刑法條全文：
毒品危害防制條例第4條第2項：
製造、運輸、販賣第二級毒品者，處無期徒刑或7年以上有期徒
刑，得併科新臺幣7百萬元以下罰金。
毒品危害防制條例第10條：
施用第一級毒品者，處 6 月以上 5 年以下有期徒刑。
施用第二級毒品者，處 3 年以下有期徒刑。
附表一
  ┌──┬────┬────┬─────┬──────┬────┬─────────────────┐
  │編號│販賣對象│時間    │地點      │電話通聯情形│毒品販賣│         主文                     │
  │    │        │        │          │            │數量（新├──────┬──────────┤
  │    │        │        │          │            │臺幣）  │主刑        │從刑                │
  ├──┼────┼────┼─────┼──────┼────┼──────┼──────────┤
  │ 1  │易臺君  │99年5 月│臺北縣永和│易臺君以門號│5000元之│徐國勝販賣第│未扣案之販賣第二級毒│
  │    │        │5 日晚上│市○○路1 │0000000000行│甲基安非│二級毒品，處│品所得新臺幣伍仟元沒│
  │    │        │8 時32分│段49巷2 號│動電話撥打徐│他命，重│有期徒刑貳年│收，如全部或一部不能│
  │    │        │許      │3 樓      │國勝所有門號│量約4 公│。          │沒收，以其財產抵償之│
  │    │        │        │          │0000000000行│克      │            │；未扣案之門號０九一│
  │    │        │        │          │動電話      │        │            │0000000號行動│
  │    │        │        │          │            │        │            │電話壹具（含SIM 卡壹│
  │    │        │        │          │            │        │            │張）沒收，如全部或一│
  │    │        │        │          │            │        │            │部不能沒收時，追徵其│
  │    │        │        │          │            │        │            │價額。              │
  ├──┤        ├────┼─────┼──────┼────┼──────┼──────────┤
  │ 2  │        │99年5 月│臺北縣永和│同上        │2500元之│徐國勝販賣第│未扣案之販賣第二級毒│
  │    │        │8 日早上│市○○路88│            │甲基安非│二級毒品，處│品所得新臺幣貳仟伍佰│
  │    │        │8 時16分│號3樓     │            │他命，重│有期徒刑貳年│元沒收，如全部或一部│
  │    │        │許      │          │            │量約2 公│。          │不能沒收，以其財產抵│
  │    │        │        │          │            │克      │            │償之；未扣案之門號０│
  │    │        │        │          │            │        │            │九一0000000號│
  │    │        │        │          │            │        │            │行動電話壹具（含SIM │
  │    │        │        │          │            │        │            │卡壹張）沒收，如全部│
  │    │        │        │          │            │        │            │或一部不能沒收時，追│
  │    │        │        │          │            │        │            │徵其價額。          │
  ├──┤        ├────┼─────┼──────┼────┼──────┼──────────┤
  │ 3  │        │99年5 月│同上      │同上        │11000 元│徐國勝販賣第│未扣案之販賣第二級毒│
  │    │        │16日晚上│          │            │之甲基安│二級毒品，處│品所得新臺幣壹萬壹仟│
  │    │        │7 時38分│          │            │非他命，│有期徒刑貳年│元沒收，如全部或一部│
  │    │        │許      │          │            │重量約8.│。          │不能沒收，以其財產抵│
  │    │        │        │          │            │25公克  │            │償之；未扣案之門號０│
  │    │        │        │          │            │        │            │九一0000000號│
  │    │        │        │          │            │        │            │行動電話壹具（含SIM │
  │    │        │        │          │            │        │            │卡壹張）沒收，如全部│
  │    │        │        │          │            │        │            │或一部不能沒收時，追│
  │    │        │        │          │            │        │            │徵其價額。          │
  ├──┼────┼────┼─────┼──────┼────┼──────┼──────────┤
  │ 4  │廖書緯  │99年5 月│臺北縣永和│廖書緯以門號│1000元之│徐國勝販賣第│未扣案之販賣第二級毒│
  │    │        │11日0 時│市○○路8 │0000000000行│甲基安非│二級毒品，處│品所得新臺幣壹仟元沒│
  │    │        │57分許  │號前      │動電話撥打徐│他命，重│有期徒刑貳年│收，如全部或一部不能│
  │    │        │        │          │國勝所有門號│量不詳（│。          │沒收，以其財產抵償之│
  │    │        │        │          │0000000000行│1 公克以│            │；未扣案之門號０九一│
  │    │        │        │          │動電話      │下）    │            │0000000號行動│
  │    │        │        │          │            │        │            │電話壹具（含SIM 卡壹│
  │    │        │        │          │            │        │            │張）沒收，如全部或一│
  │    │        │        │          │            │        │            │部不能沒收時，追徵其│
  │    │        │        │          │            │        │            │價額。              │
  ├──┼────┼────┼─────┼──────┼────┼──────┼──────────┤
  │ 5  │侯韋志  │99年5 月│臺北縣永和│侯韋志以門號│400 元之│徐國勝販賣第│未扣案之販賣第二級毒│
  │    │        │5 日晚上│市○○路88│0000000000行│甲基安非│二級毒品，處│品所得新臺幣肆佰元沒│
  │    │        │10時35分│號3樓     │動電話撥打徐│他命，數│有期徒刑貳年│收，如全部或一部不能│
  │    │        │許      │          │國勝所有門號│量不詳  │。          │沒收，以其財產抵償之│
  │    │        │        │          │0000000000行│        │            │；未扣案之門號０九一│
  │    │        │        │          │動電話      │        │            │0000000號行動│
  │    │        │        │          │            │        │            │電話壹具（含SIM 卡壹│
  │    │        │        │          │            │        │            │張）沒收，如全部或一│
  │    │        │        │          │            │        │            │部不能沒收時，追徵其│
  │    │        │        │          │            │        │            │價額。              │
  ├──┼────┼────┼─────┼──────┼────┼──────┼──────────┤
  │ 6  │林書正  │99年5 月│臺北縣永和│林書正以門號│3000元之│徐國勝販賣第│未扣案之販賣第二級毒│
  │    │        │8 日12時│市○○路88│0000000000行│甲基安非│二級毒品，處│品所得新臺幣參仟元沒│
  │    │        │55分許  │號1 樓樓梯│動電話撥打徐│他命，重│有期徒刑貳年│收，如全部或一部不能│
  │    │        │        │間        │國勝所有門號│量約2.25│。          │沒收，以其財產抵償之│
  │    │        │        │          │0000000000行│公克    │            │；未扣案之門號０九一│
  │    │        │        │          │動電話      │        │            │0000000號行動│
  │    │        │        │          │            │        │            │電話壹具（含SIM 卡壹│
  │    │        │        │          │            │        │            │張）沒收，如全部或一│
  │    │        │        │          │            │        │            │部不能沒收時，追徵其│
  │    │        │        │          │            │        │            │價額。              │
  └──┴────┴────┴─────┴──────┴────┴──────┴──────────┘

司法院資訊處製作；財團法人民間司法改革基金會備份。
